【裁判字號】    96,訴更(一),7
【裁判日期】    970131
【裁判案由】    違反毒品危害防制條例
【裁判全文】
臺灣臺南地方法院刑事判決           96年度訴更(一)字第7號
公  訴  人  臺灣臺南地方法院檢察署檢察官
被      告  乙○○
                    另案於臺灣臺南監獄臺南分監執行中
上列被告因違反毒品危害防制條例案件，經檢察官提起公訴（臺
灣臺南地方法院檢察署96年度毒偵字第115號、第959號、第960
號、第961號、第962號、第964號、第985號），及聲請併案審理
（同署95年度毒偵字第2231號、第2256號、第2715號、第2321號
、第2857號、96年度毒偵字第172號），本院於中華民國96年5月
31日以96年度訴字第516號第一審判決後，因檢察官而提起上訴
，案經臺灣高等法院臺南分院發回更審後，被告於準備程序中就
被訴事實為有罪之陳述，經本院合議庭裁定依簡式審判程序審理
，判決如下：
    主  文
乙○○犯如附表所示之罪，均累犯，各處有期徒刑拾月，均減為
有期徒刑伍月。扣案第一級毒品海洛因壹包（驗餘淨重零點零貳
公克）沒收銷燬之。應執行有期徒刑貳年捌月，扣案第一級毒品
海洛因壹包（驗餘淨重零點零貳公克）沒收銷燬之。
    事實及理由
一、按檢察官於第一審辯論終結前，發見有應不起訴或以不起訴
    為適當之情形者，得撤回起訴；又案件曾經判決確定者，應
    為不起訴之處分，刑事訴訟法第269條第1項、第252條第1款
    分別定有明文。本件臺灣臺南地方法院檢察署96年度毒偵字
    第963號案件（同署另以95年度毒偵字第2372號移送併辦）
    所公訴之行為，業經臺灣高等法院臺南分院以96年度上更(一)
    字第188號判決，而於96年10月7日確定，有臺灣高等法院被
    告前案紀錄表及該判決書影本附卷可稽，公訴人且因此具狀
    撤回該案之起訴，有撤回起訴狀卷內可佐，依據前開說明，
    上揭案件所指訴之犯行，乃不在本件審理範圍之內，合先敘
    明。
二、乙○○前於民國91年間，因毒品案件，經臺灣臺南地方法院
    裁定令入勒戒處所施以觀察、勒戒後，認無繼續施用毒品之
    傾向，於91年5月9日執行完畢釋放；嗣於92年間，又因毒品
    案件，檢察官同時向臺灣臺南地方法院聲請裁定送強制戒治
    ，並提起公訴，乙○○於92年9月21日入臺南戒治所執行，
    惟執行期間未滿，即於93年1月9日因毒品危害防制條例修正
    而釋放，另遭起訴部分，則由臺灣臺南地方法院於92年11月
    28日判處有期徒刑10月確定。
三、乙○○另於92年間，因二度犯竊盜罪，及前述施用毒品行為
    ，分別經臺灣臺南地方法院判處有期徒刑8月、7月、10月確
    定，並定其應執行刑為2年。嗣乙○○再於93年間，因詐欺
    案件，經臺灣臺南地方法院判處有期徒刑5月確定，並再與
    前揭各罪定其應執行刑為2年4月確定，而於95年3月7日縮刑
    期滿執行完畢。
四、詎乙○○仍不知悔改，且未戒除毒癮，又基於分別之犯意，
    於附表所示時間、地點，施用第一級毒品海洛因，而分別於
    附表所示時間地點，為警查獲，並於95年9月5日查獲時，扣
    得第一級毒品海洛因1包（驗餘淨重0.02公克）、注射針筒
    1支。
五、按強制戒治執行完畢釋放後，5年內再犯施用毒品之罪者，
    檢察官應依法追訴，毒品危害防制條例第23條第2項定有明
    文。本件被告乙○○於91年間因毒品案件，經本院裁定送觀
    察、勒戒後，於91年5月9日因無繼續施用傾向，而執行完畢
    釋放，迄至本件附表編號1所示犯行，雖已超過5年，然於該
    5年間，被告尚於92年間，另犯施用毒品之罪而遭起訴判刑
    確定，則被告於上述觀察、勒戒執行完畢釋放，雖與本件施
    用毒品之罪相隔5年以上，惟被告於該5年期間既另犯施用毒
    品罪，即無毒品危害防制條例第20條第3項之適用，應由檢
    察官逕為追訴。又被告所犯為死刑、無期徒刑或最輕本刑為
    3年以上有期徒刑以外之罪，其於準備程序中就被訴事實為
    有罪之陳述，經法官告知簡式審判程序之旨，並聽取公訴人
    之意見後，爰依刑事訴訟法第273條之1第1項規定，裁定由
    受命法官獨任進行簡式審判程序；又本案之證據調查，依刑
    事訴訟法第273 條之2規定，不受同法第159條第1項、第161
    條之2、第161條之3、第163條之1及第164條至第170條規定
    之限制；並得依同法第310條之2準用第454條之規定，製作
    略式判決書，均合先敘明。
六、證據方法：
  (一)長榮大學95年8月1日確認報告、應受尿液採驗人尿液檢體採
    集送驗紀錄表。
  (二)長榮大學95年8月16日確認報告、臺南市警察局刑警隊偵辦
    涉嫌毒品危害防制條例案年籍對照及尿液編號。
  (三)長榮大學95年9月25日確認報告、臺南縣警察局永康分局偵
    辦毒品危害防制條例案送驗尿液編號與真實姓名對照表編號
    名冊。
  (四)長榮大學95年10月30日確認報告、臺南市警察局第一分局調
    查乙○○涉嫌毒品案送驗尿液及年籍對照表。
  (五)臺南市警察局第一分局搜索扣押筆錄、扣押物品目錄表。
  (六)扣案第一級毒品海洛因1包（驗餘淨重0.02公克）、注射針
    筒1支。
  (七)法務部調查局95年10月23日調科壹字第09523028550號鑑定
    書。
  (八)長榮大學95年10月10日確認報告、臺南縣警察局永康分局偵
    辦毒品危害防制條例案送驗尿液編號與真實姓名對照表編號
    名冊。
  (九)長榮大學95年11月13日確認報告、臺南縣警察局永康分局偵
    辦毒品危害防制條例案送驗尿液編號與真實姓名對照表編號
    名冊。
  (十)長榮大學95年11月17日確認報告、應受尿液採驗人尿液檢體
    採集送驗紀錄表。
  (十一)被告自白。
七、查海洛因為第一級毒品，毒品危害防制條例第2條第2項第1
    款定有明文，是核被告所為，係犯毒品危害防制條例第10
    條第1項之施用第一級毒品罪。其施用前持有毒品之低度行
    為，均為施用毒品之高度行為所吸收，不另論罪。又被告先
    後多次施用海洛因之行為，犯意個別，行為不同，應予分論
    併罰。
八、另被告前曾因竊盜、毒品、竊盜、詐欺等案件，經本院分別
    以92年度易字第733號判處有期徒刑7月、92年度訴字第670
    號判處有期徒刑10月、92年度易字第1067號判處有期徒刑8
    月、93年度訴字第1159號判處有期徒刑5月確定，再以94年
    度聲字第648號裁定定其應執行刑2年4月確定，而於95年3月
    8 日縮刑期滿執行完畢，有臺灣高等法院被告前案紀錄表卷
    內可憑，被告於5年以內故意再犯本件有期徒刑以上之罪，
    為累犯，應依刑法第47條第1項規定加重其刑。
九、再查本件被告所為之施用毒品犯行，其犯罪時間均在96年4
    月24日以前，所犯且悉合於中華民國96年罪犯減刑條例第3
    條第1項第7款所定之減刑條件，應依同條例第7條第1項、第
    2 項規定，於裁判時減其宣告刑，同時諭知其宣告刑及減得
    之刑。
十、經警於95年9月5日，在臺南縣永康市○○路40巷150弄產業
    道路香蕉園查獲扣案之第一級毒品海洛因1包（驗餘淨重
    0.02公克），係違禁物，應依毒品危害防制條例第18條第1
    項前段規定宣告沒收銷燬之。另扣案之注射針筒1支係被告
    所有，供其施用第一級毒品海洛因所用之物，業據被告供明
    在卷，應依刑法第38條第1項第2款規定宣告沒收。
十一、依刑事訴訟法第273條之1第1項、第299條第1項前段、第310
    條之2、第454條第2項，毒品危害防制條例第10條第1項、第
    18條第1項前段，中華民國96年罪犯減刑條例第2條第1項第3
    款、第7條第1項、第2項，刑法第11條前段、第47條、第38
    條第1項第2款、第51條第5款，判決如主文。
本案經檢察官甲○○到庭執行職務。
中    華    民    國    97    年    1     月    31    日
                  刑事第十一庭  法  官  吳坤芳
以上正本證明與原本無異
如不服本判決應於收受本判後10日內向本院提出上訴書狀，並應
敘述具體理由。如未敘述上訴理由者，應於上訴期間屆滿後20日
內向本院補提理由書狀（均須按他造當事人之人數附繕本）「切
勿逕送上級法院」。
                                書記官  莊淑雅
中    華    民    國    97    年    1     月    31    日
附錄本案論罪科刑法條全文：
毒品危害防制條例第10條
施用第一級毒品者，處 6 月以上 5 年以下有期徒刑。
施用第二級毒品者，處 3 年以下有期徒刑。
附表：
┌─┬─────────────────────────┐
│1 │於95年7月11日晚間9時許，在臺南縣永康市西勢國小旁，│
│  │施用第一級毒品海洛，嗣於95年7月12日凌晨1時40分許在│
│  │臺南縣新化鎮中山高鐵橋下，因乙○○另涉嫌竊盜罪嫌遭│
│  │警盤查，經其同採集尿液送驗後，呈現嗎啡陽性反應而查│
│  │獲。                                              │
├─┼─────────────────────────┤
│2 │於95年8月2日上午10時許，在臺南縣新化鎮體育公園內，│
│  │施用第一級毒品海洛，嗣於95年8月3日晚間9時05分許， │
│  │為警持臺灣臺南地方院核發之搜索票，前往臺南縣新化鎮│
│  │豐榮裡洋子15號楊誠住處搜索，經其同意採集尿液送驗後│
│  │，呈現嗎啡陽性應而查獲。                          │
├─┼─────────────────────────┤
│3 │於95年8月29日下午6時許，在臺南縣永康市○○○○路旁│
│  │，施用第一級毒品海因，嗣於95年8月30日上午8時50分許│
│  │，在臺南縣永康市○路○段與公園路口前，因原誠另涉嫌 │
│  │竊盜罪嫌遭警逮，經其同意採集尿液送驗後，呈現嗎啡陽│
│  │性反應而查獲。                                    │
├─┼─────────────────────────┤
│4 │於95年9月5日晚間7時回溯26小時內之某時許，在不詳地 │
│  │點，施用第一級毒品海因，嗣於95年9月5日晚間7許，在 │
│  │臺南縣永康市○○路40巷150弄產業道路香蕉園，因楊原 │
│  │誠行跡可疑遭警盤而獲，並扣得第一級毒品海洛因1包（ │
│  │含袋重0.05公克）、射針筒1支。                     │
├─┼─────────────────────────┤
│5 │於95年9月16日上午9時15分回溯26小時內之某時許，在不│
│  │詳地點，施用第一級品海洛因，嗣於95年9月16上午9時15│
│  │分許，在臺南縣康市○○街37號前，因乙○○另涉嫌竊盜│
│  │罪嫌遭警逮捕經其同意採集尿液送驗後，呈現嗎啡陽性反│
│  │應而查獲。                                        │
├─┼─────────────────────────┤
│6 │於95年10月23日上午7時50回溯26小時內之某時許，在臺 │
│  │南縣永康市砲校附近施用第一級毒品海洛因（另於95 年 │
│  │10月20日上午10時許在臺南縣永康市砲校附近，施用第二│
│  │級毒品安非他命，此部分經原審為有罪判決，因未上訴，│
│  │已告確定）。於95年10月23日上午7時50許，在臺南縣永 │
│  │康市○○街38巷7弄2號，因乙○○另涉嫌竊盜罪嫌遭警逮│
│  │捕，經其同採集尿液送驗後，呈現嗎啡、安非他命陽性反│
│  │應而查獲。                                        │
├─┼─────────────────────────┤
│7 │於95年10月28日上午6、7時許，在臺南縣新化鎮洋子15號│
│  │住處，施用第一級品海洛因，嗣於95年10月28日上午9時 │
│  │40分許，因乙○○係員警列管之毒品人口，經員警通知前│
│  │往臺南縣警察局新化分局，採集其尿液送驗後，呈現嗎啡│
│  │陽性反應而查獲。                                  │
└─┴─────────────────────────┘


司法院資訊處製作；財團法人民間司法改革基金會備份。
